# 集体单位人员社保

提问人：jiuzhou010 时间：2021-05-31 15:47:43
陈版，单位的几个小集体单位给个人承包了，第一个承包人成立了家个人独资企业，第二个承包人沿用了这家个人独资企业，但是那几个小集体工商均存续，人员关系，社保缴纳都还在那几家小集体单位，支付由承包人支付，承包人可以把社保计入个人独资企业么？

回答人：chenyiwei
基于“谁受益、谁确认费用”的原则，如果相关收入确认在个人独资企业，相关员工在会计上也可以认定为该个人独资企业的“职工”，则其社保应计入该个人独资企业的成本费用。